【裁判字號】    95,易,1952
【裁判日期】    950818
【裁判案由】    竊盜
【裁判全文】
臺灣臺中地方法院刑事判決  95年度易字第1952號
公  訴  人  臺灣臺中地方法院檢察署檢察官
被      告  甲○○
上列被告因竊盜案件，經檢察官提起公訴（九十五年度偵字第一
四六○○號），被告於準備程序進行中就被訴事實為有罪之陳述
，本院合議庭裁定由受命法官獨任適用簡式審判程序審理，判決
如下：
    主    文
甲○○連續攜帶兇器竊盜，累犯，處有期徒刑壹年，扣案之鐵鎚
、鉗子、剪刀、鑿子各壹支均沒收；又攜帶兇器竊盜，累犯，處
有期徒刑柒月，扣案之鐵鎚、鉗子、剪刀、鑿子各壹支均沒收。
應執行有期徒刑壹年陸月，扣案之鐵鎚、鉗子、剪刀、鑿子各壹
支均沒收。
    事實及理由
一、犯罪事實：甲○○前兩度因竊盜案件，分別經本院沙鹿簡易
    庭判處有期徒刑四月確定，於民國（下同）九十二年十月二
    十六日執行完畢，及臺灣苗栗地方法院判處有期徒刑八月確
    定，於九十五年一月九日縮短刑期執行完畢。詎仍不知悔改
    ，基於意圖為自己不法所有而竊取他人電線之概括犯意，攜
    帶客觀上得為兇器之鐵鎚、鉗子、剪刀、鑿子各一支，置於
    機車置物箱內，並騎乘機車四處尋覓可偷竊之電線，見有機
    可乘時，即取出鉗子、剪刀將他人所有之電線剪斷而竊取之
    ，如電線有螺絲固定時，即再取出鐵鎚、鑿子將螺絲敲掉，
    再剪斷電線而竊取之。以此方式連續於下列時間、地點，竊
    取他人之電線：
（一）於九十五年五月十五日，連續在臺中縣大安鄉○○○路、
      東西二路路段，竊取臺中縣大安鄉○○○○路燈供電系統
      之電纜線（東西一路部分長約五十公尺，價值約新臺幣〔
      下同〕四千元；東西二路部分長約一百公尺，價值約八千
      元）。
（二）於同年六月十五日，連續在臺中縣大安鄉○○路一一五巷
      十一號南邊二百公尺處，及大甲鎮○○路七九之二號旁，
      竊取丙○○○、丁○○所有，裝於農田旁提供農田灌溉馬
      達使用之電線（長各約一百公尺、三十公尺，重各約九公
      斤、四．五公斤，價值均約三千元）。
（三）於同年六月三十日，在苗栗縣苑裡鎮○○○○路路段，竊
      取己○○所有，裝於農田旁提供農田灌溉馬達使用之電線
      （長約五十公尺，重約十公斤，價值約五千元）。
（四）於同年七月三日下午四時許，在苗栗縣通霄鎮○○路路段
      ，竊取乙○○（起訴書誤為張國地）所有，裝於農田旁提
      供農田灌溉馬達使用之電線（長約一百餘公尺，重約十八
      公斤，價值約一萬元）。
    甲○○竊得如上開（一）至（三）所述之電線後，分別於焚
    燒後，將裸銅出賣與經營億順行資源回收場之黃淑淇及經營
    利多資源回收場之陳文堂（該二人均因不知情而由檢察官另
    為不起訴處分），得款共約三千九百元。嗣於同年七月三日
    下午五時許，甲○○又在臺中縣大甲鎮○○○路、西濱道路
    大安溪橋下焚燒前述（四）所述之電線時，為警察覺有異而
    查獲，並當場扣得如前述（四）所述之電線約十八公斤（業
    經發還被害人乙○○）。再依甲○○之供述循線自億順行資
    源回收場、利多資源回收場起出如上開（一）至（三）所述
    之電線（均經發還被害人）。
二、證據名稱：
  (1)被告甲○○於警詢、偵訊及本院訊問、審理時之自白。
  (2)證人黃淑淇、陳文堂於警詢中之供述。
  (3)證人即承作臺中縣大安鄉○○○路、東西二路路段路燈供電
    系統之水電工戊○○於警詢中之證述。
  (4)被害人丙○○○、丁○○、己○○、乙○○於警詢中之指述
    。
  (5)照片十四張、贓物認領保管單五張。
三、核被告甲○○所為，均係犯刑法第三百二十條第一項第三款
    之攜帶兇器加重竊盜罪。被告行為後，刑法第五十六條連續
    犯之規定，業於九十四年一月七日修正公布刪除，並於九十
    五年七月一日施行，則被告於新法修正施行前之五次犯行，
    因行為後新法業已刪除連續犯之規定，此刪除雖非犯罪構成
    要件之變更，但顯已影響行為人刑罰之法律效果，自屬法律
    有變更，依新法第二條第一項規定，比較新、舊法結果，仍
    應適用較有利於被告之行為時法律即舊法論以連續犯，以一
    次情節較重之在臺中縣大安鄉○○○路之犯行論，並加重其
    刑）。至被告於新法施行後之另一次犯行（即九十五年七月
    三日之犯行），因修正後之刑法已刪除連續犯之規定，自應
    適用新法分別一一予以論罪，然後再與前開於新法施行前所
    犯之連續竊盜罪，全部併合處罰（最高法院九十五年第八次
    刑事庭會議決議參照）。又被告甲○○前兩度因竊盜案件，
    分別經本院沙鹿簡易庭判處有期徒刑四月確定，於九十二年
    十月二十六日執行完畢，及臺灣苗栗地方法院判處有期徒刑
    八月確定，於九十五年一月九日縮短刑期執行完畢，有臺灣
    高等法院被告前案紀錄表附卷可按，被告於執行完畢後五年
    以內故意再犯本件有期徒刑以上之罪，為累犯，應分別依修
    正前刑法第四十七條、修正後刑法第四十七條第一項之規定
    加重其刑。爰審酌被告犯罪之動機、目的、犯罪之手段、生
    活狀況、品行、智識程度、犯罪所生之損害、犯罪後之態度
    等一切情狀，判處如主文所示之刑，並定其應執行之刑（比
    較修正前、後刑法第五十一條第五款之規定，以修正前之規
    定較有利於被告，應依修正前之刑法第五十一條第五款之規
    定，定其應執行之刑）。扣案之鐵鎚、鉗子、剪刀、鑿子各
    一支等物，被告於審判時雖供稱伊僅使用鉗子、剪刀剪斷電
    線，鐵鎚、鑿子僅置於機車置物箱內未使用云云，惟其於警
    詢時已供稱如電線有螺絲固定時，伊即以鐵鎚、鑿子將螺絲
    敲掉等語，核被告於警詢時所供較接近案發時點，復未受強
    暴、脅迫，自以警詢時所述較為可採，該等工具均屬為被告
    供犯罪所用之物，且屬被告所有，爰均依法沒收之。
四、依刑事訴訟法第二百七十三條之一第一項、第二百九十九條
    第一項前段、第三百十條之二、第四百五十四條第一項，刑
    法第二條第一項、第三百二十一條第一項第三款、第四十七
    條第一項、第三十八條第一項第二款，修正前刑法第五十六
    條、第四十七條、第五十一條第五款，判決如主文。
五、如不服本案判決，得自收受送達之日起十日內向本院提出上
    訴狀（須附繕本）。
中    華    民    國    95    年    8     月    18    日
                  刑事第六庭    法  官  林念祖
以上正本證明與原本無異。
                                書記官  謝明倫
中    華    民    國    95    年    8     月    21    日
附錄本案論罪科刑法條全文
中華民國刑法第321條
（加重竊盜罪）
犯竊盜罪而有左列情形之一者，處6月以上、5年以下有期徒刑：
一  於夜間侵入住宅或有人居住之建築物、船艦或隱匿其內而犯之
    者。
二  毀越門扇、牆垣或其他安全設備而犯之者。
三  攜帶兇器而犯之者。
四  結夥三人以上而犯之者。
五  乘火災、水災或其他災害之際而犯之者。
六  在車站或埠頭而犯之者。
前項之未遂犯罰之。


司法院資訊處製作；財團法人民間司法改革基金會備份。
